【裁判字號】    89,易,166
【裁判日期】    890512
【裁判案由】    恐嚇取財等
【裁判全文】
臺灣彰化地方法院刑事判決                          八十九年度易字第一六六號
    公  訴  人  臺灣彰化地方法院檢察署檢察官
    被      告  乙○○
    選任辯護人  朱坤棋律師
    被      告  甲○○
    選任辯護人  陳世煌律師
                劉嘉堯律師
                何志揚律師
    被      告  丙○○
右列被告等因恐嚇取財等案件，經檢察官提起公訴（八十八年度偵字第四五七二號）
，本院判決如左：
    主      文
乙○○、甲○○共同連續意圖為自己不法之所有，以恐嚇使人將本人之物交付，各處
有期徒刑陸月，均緩刑參年，緩刑期內付保護管束。
丙○○共同連續意圖為自己不法之所有，以恐嚇使人將本人之物交付，處有期徒刑陸
月。
鳥網壹張、鉛粒壹包、彩帶壹包、彈弓壹支均沒收。
    事      實
一、乙○○、丙○○、甲○○三人，共同意圖為其等不法之所有，並基於擄鴿勒贖之
    概括犯意，自民國八十八年三月初起，在彰化縣二林鎮東勢里大排沙農場，共同
    以架設鴿網，待賽鴿飛過再以彈弓彈射綁著彩帶之鉛球射向天空，使賽鴿受到驚
    嚇而飛低落入網中之方式，竊取他人之賽鴿，因而於八十八年三月八日前數日及
    同年月十二日前數日，各網得施議忠所有之賽鴿二隻（共計四隻），得手後，由
    丙○○出面依賽鴿腳環上所載之電話號碼以電話向施議忠要脅以每隻新臺幣（下
    同）一千元之代價取回，施議忠唯恐其所有被擄獲之賽鴿被殺害而心生畏怖而允
    諾之，並依丙○○指示於八十八年三月八日及同年月十二日，將贖款各二千元以
    其子施正斌名義匯入丙○○指定之臺中市第六信用合作社0000000000
    0000號帳戶內，丙○○得款後，與乙○○、甲○○朋分花用，嗣於八十八年
    四月二十一日上午十時許，先在彰化縣二林鎮東勢里大排沙農場，被警當場查獲
    已架好鴿網正等候賽鴿通過之乙○○及其所持有之三人合資購買之網子一張、鉛
    粒一包、彩帶一包、彈弓一支，丙○○見狀逃逸，甲○○於當日中午在彰化縣二
    林鎮東勢里中正巷三號其住處被警循線查獲，丙○○亦隨後於當日下午二時許，
    在其彰化縣埤頭鄉○○村○○路二十四號住處前被警循線查獲，並在丙○○住所
    內查得吳福田、洪豪智之金融卡各一張（丙○○涉嫌利用他人身分證，開立金融
    帳戶部分檢察署另案偵辦）及施議忠所有之鴿環二個。
二、案經彰化縣警察局二林分局移送臺灣彰化地方法院檢察署檢察官偵查起訴。
    理      由
一、訊據被告丙○○、甲○○均坦承自八十八年三月起至同年四月二十一日止，在彰
    化縣二林鎮東勢里大排沙農場架設鴿網情事，被告乙○○坦承在八十八年四月二
    十一日前二日起，在前揭農場架設鴿網情事，惟三人均矢口否認曾捉到賽鴿，辯
    稱僅捉到野生班鳩，未曾向被害人恐嚇贖款云云，然查被告丙○○已於警訊及偵
    訊分別坦承「我與乙○○、甲○○是朋友關係，我們三人共同架設網子網鴿子，
    竊盜後，再向鴿主要求贖金」，「利用鴿子電話連絡環，連絡鴿主，向鴿主說隨
    你的意思，如鴿主要贖回，我再利用人頭設立的帳戶給鴿主，叫鴿主將金錢匯入
  ，如不贖回，就交給甲○○處理，得到贖金就三個人平分」、「（你們從三月初
    開始共網到多少鴿子，要求到多少贖金﹖），四隻鴿子，一隻一千元，共得四千
    元」，被告甲○○除於偵訊坦承自八十八年三月間開始與乙○○、丙○○共同出
    資購買扣案之鴿網網鴿之事實不諱外，並於警訊坦承「有分配貳仟元」，而被告
    乙○○亦於本院訊問時，經被告甲○○指述自八十八年三月起即開始參與網鴿，
    又在被告丙○○住所查獲之鴿環二只，亦經證人即鴿主施議忠於警訊及本院指述
    確係其所有，伊確已依擄鴿者之命，將款項匯出，分別有警訊、偵訊及本院訊問
    筆錄可參，而被告等如僅抓得班鳩，何以會持有被害人鴿環，是其等所辯顯均係
    避重就輕之詞，不足採信，此外被告等犯行復有三人共有之網子一張、鉛粒一包
    、彩帶一包、彈弓一支扣案及臺中市第六信用合作社000000000000
    00號帳戶存提款資料在卷可證，本案事證明確，被告等犯行至堪認定。
二、核被告等所為，均係犯刑法第三百二十條第一項之竊盜罪及同法第三百四十六條
    第一項之恐嚇取財罪，被告等互有犯意聯絡及行為分擔，是為共同正犯，其等連
    續二次竊盜及恐嚇犯行，時間緊接，犯罪基本構成要件相同，顯係各基於概括犯
    意為之，是為連續犯，應各以一罪論，所犯二罪具有方法結果之牽連關係，為牽
    連犯，應從一重以共同連續恐嚇取財罪處斷，審酌被告等犯罪之動機、方法、手
    段、所生危害暨犯後態度等一切情狀，分別量處如主文所示之刑，以示懲儆，又
    被告乙○○、甲○○前均未曾受有期徒刑以上刑之宣告，有檢察署刑案資料查註
    紀錄表及臺灣高等法院被告全國前案紀錄表在卷可按，且因本案已經本院分別羈
    押四十四日及三十八日，其等經此教訓，當知警惕，應無再犯之虞，本院審酌上
    情，認主文所宣告之刑，以暫不執行為宜，爰就被告乙○○、甲○○部分併宣告
    緩刑三年，以啟自新，緩刑期內並付保護管束，又被告丙○○因另犯詐欺罪，經
    臺灣臺中地方法院於八十九年一月二十六日以八十八年度自緝字第二九七號判處
    有期徒二月，並已確定在案，是依法不得宣告緩刑，扣案之鳥網一張、鉛粒一包
    、彩帶一包、彈弓一支，為被告等三人所共有，供犯罪所用之物，應依法宣告沒
    收之。
據上論斷，應依刑事訴訟法第二百九十九條第一項前段，刑法第二十八條、第五十六
條、第三百二十條第一項、第三百四十六條第一項、第五十五條、第七十四條第一款
、第九十三條第一項、第三十八條第一項第二款，罰金罰鍰提高標準條例第一條前段
，判決如主文。
本案經檢察官林俞妙到庭執行職務。
中      華      民      國    八十九    年      五      月     十二     日
                                    臺灣彰化地方法院刑事第三庭
                                        法      官  姚  勳  昌
右正本證明與原本無異。
如不服本判決，應於判決送達後十日內向本院提出上訴狀( 須附繕本 )。
告訴人或被害人對於判決如有不服具備理由請求檢察官上訴者，其上訴期間之計算係
以檢察官收受判決正本之日期為準。
                                        法院書記官  楊  筱  惠
中      華      民      國    八十九    年      五      月     十六     日
刑法第三百二十條
意圖為自己或第三人不法之所有，而竊取他人之動產者，為竊盜罪，處五年以下有期
徒刑、拘役或五百元以下罰金。
意圖為自己或第三人不法利益，而竊佔他人之不動產者，依前項之規定處斷。
前二項之未遂犯罰之。
刑法第三百四十六條
意圖為自己或第三人不法之所有，以恐嚇使人將本人或第三人之物交付者，處六月以
上五年以下有期徒刑，得併科一千元以下罰金。
以前項方法得財產上不法之利益或使第三人得之者，亦同
前二項之未遂犯，罰之。


司法院資訊處製作；財團法人民間司法改革基金會備份。
